【裁判字號】    97,台非,202
【裁判日期】    970507
【裁判案由】    恐嚇危害安全減刑
【裁判全文】
最高法院刑事判決              九十七年度台非字第二０二號
上  訴  人  最高法院檢察署檢察總長
被      告  甲○○
                    號3樓（另案在台灣東成技能訓練所執行
                    ）
上列上訴人因被告恐嚇危害安全減刑案件，對於台灣高等法院高
雄分院中華民國九十七年一月十四日確定裁定（九十七年度聲減
字第十五號），認為違法，提起非常上訴，本院判決如下：
    主  文
原裁定關於違背法令部分撤銷。
    理  由
非常上訴理由稱：「按判決不適用法則或適用不當者，為違背法
令，刑事訴訟法第三百七十八條定有明文。而減刑裁定與具有實
體效力之判決有同一效力，如有違背法令，自得提起非常上訴。
復按『本條例施行前，經通緝而未於中華民國九十六年十二月三
十一日以前自動歸案接受偵查、審判或執行者，不得依本條例減
刑。』、『本條例自中華民國九十六年七月十六日施行』中華民
國九十六年罪犯減刑條例第五條、第十六條分別定有明文。經查
受刑人甲○○所犯恐嚇罪，經台灣高等法院高雄分院九十五年度
上訴字第五八八號判決判處有期徒刑八月確定，於執行中，因逃
匿，經台灣高雄地方法院檢察署於九十六年二月十六日以雄檢博
崔緝字第九一七號通緝書發佈通緝，嗣於九十六年十月十二日為
警緝獲，有該通緝書及詢問（調查）筆錄附於台灣高雄地方法院
檢察署九十六年度執緝字第二六四四號卷可稽。受刑人既在中華
民國九十六年罪犯減刑條例施行前經通緝，又非自動歸案接受執
行，即不得依該條例規定予以減刑，詎原確定裁定依該條例規定
予以減刑，自有適用法則不當之違法。案經確定，爰依刑事訴訟
法第四百四十一條、第四百四十三條提起非常上訴，以資糾正。
」等語。
本院按減刑之裁定，與實體判決有同等效力；此項裁定確定後，
如發現有違背法令者，自得提起非常上訴。中華民國九十六年罪
犯減刑條例係於九十六年七月十六日施行，其第五條就通緝犯之
減刑，特別規定：「本條例施行前，經通緝而未於中華民國九十
六年十二月三十一日以前自動歸案接受偵查、審判或執行者，不
得依本條例減刑。」有關通緝犯之減刑，自應優先適用本條規定
。凡九十六年七月十六日以前經通緝之被告或受刑人，必須於九
十六年十二月三十一日以前自動歸案者，始得適用本條規定減刑
；如未自動歸案，自不在適用之列。原裁定以被告即聲請人甲○
○犯恐嚇危害安全罪，經台灣高雄地方法院於九十五年一月三日
以九十四年度重訴字第一一七號判決判處有期徒刑八月，由台灣
高等法院高雄分院於九十五年六月六日以九十五年度上訴字第五
八八號判決駁回上訴確定，其犯罪時間係在九十六年四月二十四
日以前，合於中華民國九十六年罪犯減刑條例所定減刑條件，乃
依被告之聲請，於九十七年一月十四日裁定予以減刑。惟依台灣
高雄地方法院檢察署九十六年度執緝字第二六四四號執行案卷所
附該署九十六年二月十六日雄檢博崔緝字第九一七號通緝書、彰
化縣警察局鹿港分局通緝案件報告書、詢問（調查）筆錄之記載
，被告因未到案執行上開恐嚇危害安全罪所處有期徒刑八月，而
於九十六年二月十六日經該署發布通緝，於九十六年十月十二日
下午七時五十分許，在彰化縣秀水鄉○○村○○路○段四００號
前，為警緝獲歸案。揆諸上開說明，被告所犯上開恐嚇危害安全
罪，自不得邀減刑寬典。原裁定未察，遽依被告之聲請，予以減
刑，自有不適用法則及適用法則不當之違法。案經確定，非常上
訴意旨執以指摘，洵有理由。惟原裁定尚非不利於被告，應由本
院將原裁定關於違背法令部分撤銷，以資糾正。
據上論結，應依刑事訴訟法第四百四十七條第一項第一款前段，
判決如主文。
中    華    民    國  九十七  年    五    月    七    日
                      最高法院刑事第七庭
                          審判長法官  石  木  欽
                                法官  韓  金  秀
                                法官  李  錦  樑
                                法官  吳  昆  仁
                                法官  蔡  國  在
      本件正本證明與原本無異
                                      書  記  官
中    華    民    國  九十七  年    五    月   十二   日
                                                      Ｑ


司法院資訊處製作；財團法人民間司法改革基金會備份。
